Inventaris van het archief van het Nationaal Comité 4 en 5 mei en rechtsvoorgangers, 1952-2012
Nationaal Archief, Den Haag
- Comité Nationale Viering Bevrijding, B
  - Bijzonder, B.2
    - Taken, B.2.2
      - Organisatie van manifestaties, B.2.2.2.1
        - Stukken betreffende de voorbereiding, coördinatie en de evaluatie van een centrale manifestatie in een provinciehoofdstad in het kader van de Viering Nationale Bevrijding op 5 mei, alsmede de organisatie van andere activiteiten in het kader van de bevrijding, 1980-1988; 58-77; 18 omslagen 
          - Rotterdam 1985, in het bijzonder de tentoonstelling '1940-1945 NOOIT VERGETEN', gehouden in de Grote of Sint Laurenskerk van 3 mei tot 8 juni 1985 alsmede de herdenking van de voedseldroppings, 1984-1985, 70
          - Rotterdam 1985, gastenboek van de tentoonstelling '1940-1945 NOOIT VERGETEN' van 3-8 mei in de St. Laurenskerk te Rotterdam, 1985, 71
          - Rotterdam 1985, in het bijzonder de uitnodiging van belangenverenigingen, 1984-1985, 72
          - Leeuwarden 1986, in het bijzonder de uitnodiging van gasten, 1986, 73
          - Amsterdam 1987, in het bijzonder de programmering alsmede pers en publiciteit, 1987, 74; 1 pak
          - Amsterdam 1987, in het bijzonder de uitnodiging van gasten categorie A en B, waaronder werd verstaan leden van de regering en van landelijke, regionale en gemeentelijke autoriteiten, 1987, 75
          - Amsterdam 1987, in het bijzonder de uitnodiging van gasten categorie C en D, waaronder werd verstaan oud-verzetsdeelnemers, oud-militairen en vervolgden uit de Tweede Wereldoorlog en een aantal tot de naoorlogse generaties behorende vertegenwoordigers van maatschappelijke groeperingen, 1987, 76
          - Amsterdam 1988, in het bijzonder de uitnodiging van gasten, 1988, 77
        - Dankbetuigingen van de genodigden in het kader van de centrale Bevrijdingsmanifestatie in 1985 te Amsterdam, 78; 1 omslag
        - Krantenknipsels over de Bevrijdingsmanifestatie van 1985, 79; 1 omslag
        - Knipselmap met daarin suggesties rondom het thema van Bevrijdingsdag voor de programmering van de Nationale Viering in Amsterdam in 1987, 1986 - ca. 1987; 80; 1 omslag
      - Voorlichting en educatie geven aan jongeren, B.2.2.2.2
        - Stukken betreffende de realisatie en vertoning van de film 'Wat dacht je van herdenken, ja of nee' door de werkgroep Discussiefilm in samenwerking met de Rijksvoorlichtingsdienst met als doel het aanzetten van een discussie onder jongeren van 15 tot 20 jaar, 1980; 81-82; 2 omslagen
          - Realisatie van de film, 81
          - Docentenbijlage bij de film, 82
        - Lesbrief met als titel 'Bevrijding' met als doel het onderrichten van jongeren van het voortgezet- en beroepsonderwijs, 1980; 83; 1 stuk
        - Stukken betreffende de initiatie, coördinatie, ontwikkeling en evaluatie van activiteiten gericht op jongeren door het Jongerenoverleg, waarbij de nadruk werd gelegd op het thema 'mensenrechten' in het kader van de viering van de 40-jarige bevrijding, 1984-1985; 84-85; 2 omslagen
          - 1984, 84
          - 1985, 85
        - Ingekomen en minuten van uitgaande stukken van de werkgroep Jongerenactiviteiten, alsmede vergaderstukken van de werkgroep, 1986; 86; 1 omslag
        - Stukken betreffende de voorlichting van de waarden vrijheid en mensenrechten onder jongeren door het ontwikkelen van publicitaire acties en affiches door de werkgroep Jongerenactiviteiten in samenwerking met onder andere de Anne Frank Stichting, 1987; 87; 1 pak
      - Publicaties, B.2.2.2.3
        - Publicatie 'Basis, Officieel orgaan van de stichting geestelijke weerbaarheid. Juichen voor de vrijheid', 1980; 88; 1 omslag
          Het betreft een speciaal herdenkingsnummer uitgegeven door het Comité Nationale Viering Bevrijding.
        - Publicatie 'Basis, Officieel orgaan van de stichting geestelijke weerbaarheid. Nederland veertig jaar bevrijd', april-mei, 1985; 89; 1 omslag
          Het betreft een speciaal lustrum-bevrijdingsnummer uitgegeven onder auspiciën van het Comité Nationale Viering Bevrijding.
        - Posters met als doel de waarde van de bevrijding en de vrijheid onder de aandacht te brengen van jongeren, uitgave ontwikkeld in samenwerking met de Anne Frank Stichting, 1985-1987; 90; 1 omslag
- Adopteer een Monument van de Stichting Herdenking Februari 1941, C
  - Algemeen, C.1
    - Notulen van de vergaderingen van de Stichting Herdenking Februari 1941, 1982-1988; 91; 1 omslag
      Het project Adopteer een Monument was oorspronkelijk een initiatief van Stichting Herdenking Februari 1941.
    - Minuten van uitgaande stukken aan betrokkenen bij het project, alsmede lijsten houdende gegevens over bestuur, werkcomité en de organisatie, 1984-1994; 92; 1 omslag
    - Ingekomen en minuten van uitgaande stukken betreffende het project 'Adopteer een Monument', 1986-1989; 93; 1 omslag
  - Bijzonder, C.2
    - Organisatie, C.2.1
      - Afschrift van de akte houdende oprichting van de Stichting Herdenking Februari 1941, 1982; 94; 1 stuk
      - Correspondentie van H.A.A. (Henry) Regeling, voorzitter van de Stichting Herdenking Februari 1941, met en over Arthur Gilbert en familie, 1982-2002; 95; 1 omslag
        Betreft kopieën. Arthur Gilbert, een joods Amerikaanse zakenman, die tijdens de Tweede Wereldoorlog de nazi's was ontvlucht, was een belangrijk financier van de Stichting 'Adopteer een Monument'.
      - Twee boeken houdende krantenknipsels over het project 'Adopteer een Monument', 1985; 96; 1 omslag
        Inhoud van de twee exemplaren verschilt. Een exemplaar bevat originele foto's.
      - Verslag van een interview met H.A.A. (Henry) Regeling inzake het project 'Adopteer een Monument', alsmede persknipsels en stukken betreffende de evaluatie van het project door het Nationaal Comité 4 en 5 mei, 1985-2004; 97; 1 omslag
        Regeling is ook negen jaar lid van het Nationaal Comité 4 en 5 mei geweest.
      - Plaatsingslijst van het archief getiteld 'Inhoud Archief Adopteer' opgesteld door Comité 4 en 5 mei, circa 2001; 98; 1 omslag
        Het archief is afkomstig van oprichter en voorzitter H.A.A. (Henry) Regeling, regiocoördinator Noord-Holland dhr. Breeman en regiocoördinator Zuid-Holland mw. A.T.J. (Akke) Jansen Verplanke-Cnossen.
      - Brieven, tekeningen en ander beeldmateriaal afkomstig van deelnemende scholen, ter gelegenheid van het afscheid van H.A.A. (Henry) Regeling, 2003; 99; 1 omslag
        Bevat foto's en cd-rom. Voor de cd-rom, zie inventarisnummer 99ED.
      - ISO-image van de cd-rom met de bronbestanden van het handboek Adopteer een monument., 2003; 99ED
        De cd-rom is onderdeel van inventarisnummer 99, en als iso-image opgenomen in het e-Depot.
    - Activiteiten, C.2.2
      - Boek met als titel 'Sta een ogenblik stil...Monumentenboek 1940/1945' van Ben van Bohemen en Wim Rademakers, 1985; 100
        Het boek is een herdruk speciaal voor het project 'Adopteer een Monument' van Stichting Herdenking Februari 1941
      - Brief met bijlagen, betreffende de officiële start van het project op 4 mei 1985, waarbij elf scholen overgaan tot de adoptie van een monument, één per provincie, 1984; 101; 1 omslag
      - Correspondentie met de coördinatoren van het werkcomité, schoolhoofden, alsmede gemeentelijke en provinciale vertegenwoordigers, inzake de adoptie van oorlogsmonumenten, 1984-1985; 102; 1 omslag
      - Stukken betreffende de voorbereiding en uitvoering van de eerste elf adopties, zijnde de eerste fase van de actie 'Adopteer een Monument', 1984-1985; 103; 1 omslag
      - Stukken betreffende de zakelijke voorbereiding van het project, 1984-1985; 104; 1 omslag
      - Stukken betreffende de verkrijging van steun en medewerking van de Commissarissen der Koningin, de ministeries en andere betrokken organisaties, alsmede stukken betreffende afspraken over beeld- en auteursrechten inzake het documentatiemateriaal, 1984-1986; 105; 1 omslag
      - Interne correspondentie en notities, alsmede verslagen van de vergaderingen met provinciale vertegenwoordigers, coördinatoren en leden van het werkcomité, 1984-1988; 106; 1 pak
      - Exemplaren van blanco geldcertificaten van het project, met bijbehorende jaarcoupons van de Rabobank, circa 1985; 107; 1 omslag
      - Kopieën van geldcertificaten, gekocht bij de Rabobank en uitgereikt aan basisscholen ter tegemoetkoming in de kosten van de jaarlijkse adoptie-overdracht van het monument, geordend op nummer van certificaat, circa 1985; 108-110; 3 omslagen
        - nr. 00001-00127, 108
        - nr. 00128-00399, 109
        - nr. 00400-00609, 110
      - Lijsten houdende overzichten met gegevens over (dia's van) oorlogsmonumenten, per plaats, circa 1985; 111; 1 omslag
        De dia's zijn gebruikt voor het boek 'Sta een ogeblik stil...' van Ben van Bohemen en Wim Rademaker. De dia's zijn overgedragen aan het Nederlands Instituut voor Oorlogsdocumentatie (NIOD)
      - Stukken betreffende de voorbereiding van een vervolgoplage van het persknipselboek, 1985; 112; 1 omslag
      - Stukken betreffende het onderhoud van contacten met de pers, 1985; 113; 1 omslag
      - Losbladige werkmap, houdende gegevens betreffende het project, 1985; 114; 1 omslag
      - Correspondentie en nieuwsbrieven ten behoeve van de medewerkers van het project, alsmede agenda's en verslagen van de coördinatorenvergaderingen, 1985-1988; 115; 1 omslag
      - Correspondentie met de voorzitter van de Vereniging van Nederlandse Gemeenten (VNG) en de minister van Onderwijs, Cultuur en Wetenschappen over het project, 1985-1988; 116; 1 omslag
      - Correspondentie met derden inzake publiciteit, voorlichting, financiële en organisatorische steunverlening, alsmede de levering van ondersteunend materiaal zoals boeken en plaquettes, 1985-1988; 117; 1 omslag
      - Correspondentie met sponsors, 1985-1988; 118; 1 omslag
      - Stukken betreffende de verlening van inhoudelijke en administratieve nazorg voor het project 'Adopteer een Monument' aan de deelnemende scholen, 1985-1988; 119; 1 omslag
      - Stukken betreffende de voorbereiding, uitvoering, rapportage, evaluatie en nazorg van het project, met lijsten houdende gegevens over de te adopteren monumenten, alsmede over de bestuursleden, de leden van werkcomité en de sponsors, 1985-1988; 120; 1 pak
      - Stukken betreffende de adoptie van oorlogsmonumenten door basisscholen, geordend op stad, 1985-1994; 121-124; 4 omslagen
        - Amsterdam, deel I, 1985-1988, 121
        - Amsterdam, deel II, 1987-1994, 124
          Met foto's
        - Rotterdam, 1985-1994, 122
        - Den Haag, 1986-1990, 123
      - Krantenknipsels over de adoptie van oorlogsmonumenten door scholen, 1985-1995; 125-127; 2 omslagen
        - Deel I, 125
        - Deel II, 126
        - Deel III, 127
      - Ingekomen en minuten van uitgaande stukken betreffende de adoptie van monumenten in Noord-Holland, 1985-2002; 128-130; 3 omslagen
        Afkomstig van M.J. Breeman, regionaal coördinator Noord-Holland
        - Deel I, 1985-1989, 128
        - Deel II, 1985-2002, 129
        - Deel III, 1985-1996, 130
      - Stamkaarten houdende gegevens betreffende de adoptie van oorlogsmonumenten en de daaraan deelnemende scholen, geordend per provincie, 1985-1997; 131-133; 3 omslagen
        - Drenthe, Overijssel, Gelderland en Utrecht, 1985-1997, 131
        - Noord-Holland, Groningen en Friesland, 1985-1997, 132
        - Zuid-Holland, Zeeland, Noord-Brabant, Limburg, alsmede de steden Amsterdam, Rotterdam en Den Haag, 1985-1997, 133
      - Stukken betreffende de adoptie van oorlogsmonumenten door scholen, geordend per provincie, 1985-2012; 134-147; 14 omslagen
        Met foto's en retro-acta
        - Zuid-Holland deel I, 1985-1994, 134
        - Drenthe, 1985-1997, 135
        - Gelderland, 1985-1997, 136
        - Limburg, 1985-1997, 137
        - Noord-Brabant, 1985-1997, 138
        - Overijssel, 1985-1997, 139
        - Zeeland, 1985-1997, 140
          Met vaantje
        - Utrecht, 1985-1998, 141
        - Flevoland, 1986-1987, 142
        - Groningen, 1986-1989, 143
        - Zuid-Holland, deel II, 1986-1997, 144
          Met vaantje en 1 foto
        - Friesland, 1986-2005, 145
        - Noord-Holland: Beverwijk - Haarlemmermeer, alsmede algemene informatie, 1986-2012, 146
        - Noord-Holland: Heemstede - Zandvoort, 1987-2011, 147
      - Introductiepakket over het project 'Adopteer een Monument', houdende voorbeeldbrieven, informatiemap en exemplaren van vaantjes, circa 1986; 148; 1 omslag
        Met vaantjes
      - Herziene versie van de losbladige werkmap, houdende standaardbrieven en aanvullende informatie betreffende het project, 1986; 149; 1 omslag
      - Correspondentie van H.A.A. (Henry) Regeling met buitenlandse ambassadeurs, alsmede stukken betreffende de adoptie van monumenten voor omgekomen leden van geallieerde strijdkrachten in Nederland, 1986-1988; 150; 1 omslag
      - Ingekomen en minuten van uitgaande stukken betreffende de adoptie van oorlogs- en verzetsmonumenten in Zuid-Holland, met name inzake de plechtigheden, programma's en draaiboeken omtrent de adoptie, 1986-1988; 151; 1 pak
      - Stukken betreffende de voorbereiding en uitvoering van de tweede fase van het project, te weten het voorlichtingsprogramma, houdende inhoudelijke nazorg in de vorm van een educatief programma, 1986-1989; 152; 1 omslag
      - Overzichten houdende gegevens over geadopteerde monumenten en deelnemende basisscholen, geordend per provincie, alsmede alfabetisch op plaatsnaam, circa 1987; 153; 1 omslag
      - Stukken betreffende de organisatie van de manifestatie 'Adopteer een Monument' in de Vergaderzaal van de Tweede Kamer der Staten-Generaal op 10 september 1988, ter afsluiting van de eerste fase van het educatieve project, 1987-1988; 154; 1 omslag
        De 'Erelijst der Gevallenen' is hierbij aangewezen als monument.
      - Stukken betreffende de evaluatie van het project 'Adopteer een Monument' en de opzet van een vervolgproject, 1987-1992; 155; 1 omslag
      - Persknipsels betreffende de jaarlijkse kranslegging door basisschoolleerlingen bij het oorlogsmonument in Ouddorp, in het kader van het project 'Adopteer een Monument', 1987-2000; 156; 1 omslag
      - Antwoordformulieren ten behoeve van een enquête onder gemeenten, behorende bij een brief van september 1988 betreffende het educatieve voorlichtingsprogramma van het project, met bijlagen, geordend per provincie, 157-158; 1 omslag en 1 pak
        - Flevoland, Zeeland, Noord-Brabant, Limburg en Utrecht, 157; 1 omslag
        - Overijssel, Noord-Holland, Zuid-Holland, Gelderland, Groningen en Friesland, 158; 1 pak
      - Stukken betreffende het verzoek aan het Nationaal Comité 4 en 5 mei en het ministerie van Welzijn, Volksgezondheid en Cultuur (WVC) om financiële steun en medewerking ten behoeve van jeugdvoorlichting door middel van het project, 1988; 159; 1 omslag
      - Ingekomen en minuten van uitgaande stukken betreffende informatieverstrekking aan schoolhoofden en gemeentelijke en provinciale vertegenwoordigers over de adoptie van oorlogsmonumenten, 1988-1996; 160; 1 omslag
      - Handleiding 'Het educatieve programma Vrijheid en Democratie', 1989; 161; 1 omslag
      - Stukken betreffende de introductie van het nazorg- of vervolgproject van 'Adopteer een Monument', in de vorm van het educatief programma 'Wij en de vrijheid/Democratie, thuis en op school', uitgevoerd in samenwerking met gastdocenten, 1989-1990; 162; 1 omslag
      - Stukken betreffende de organisatie van de opstellenwedstrijd ' Waarom ik blij ben in een vrij land te leven' door de Stichting Herdenking Februari 1941, 1990-1991; 163; 1 omslag
        Zie ook inv.nr. 48
      - Minuten van uitgaande stukken betreffende de levering van (educatieve) materialen in het kader van het project, 1994-2003; 164; 1 omslag
      - Verslag getiteld 'Adopteer een Monument - Oorlogsmonumenten.nl, een ideaal paar', zijnde een onderzoek naar de impact van deze twee projecten in de onderwijspraktijk en de mogelijkheid om beide projecten te integreren, 2002; 165; 1 stuk
        Verslag is opgesteld door 'Alice O.educatie in wereldperspectief'
    - Foto's en objecten, C.2.3
      - Foto's van de geadopteerde monumenten, geordend per plaats, 1985-2000; 166-171; 5 omslagen en 1 deel
        - Hengelo en Dokkum, 1985, 166; 1 deel
        - De Dokwerker te Amsterdam, 1985, 167
          Geadopteerd door de Rosj Pina-school
        - Renesse, Leusden, Heerlen,Winterswijk en Sprang-Capelle (mei 1985), en Leeuwarden (mei 1986), 1985-1986, 168
          Met overzichtslijst
        - Beilen, Vlaardingen en Zaandam, 1985, 169
        - Delfzijl, 1985, 170
        - Overloon, Rotterdam, Hengelo, Zutphen, Delfzijl, Utrecht, Vlaardingen, Aardenburg (Eede), Leeuwaarden, Katwijk, Amsterdam en Terneuzen (onder andere van de fotograaf Ben van Bohemen), 1985-1988, 171
          Met fotonegatieven
      - Foto's van gedenkmonumenten en herdenkingsplechtigheden, 1987-1998; 172; 1 omslag
      - Persknipsels, foto's, vaantjes en bijbehorende documenten betreffende oorlogsmonumenten in Friesland, 1986-1988; 173; 1 omslag
    - Gedeponeerd archief, C.2.4
      - Correspondentie van H.A.A. (Henry) Regeling met derden, in zijn functie als voorzitter van het 'Comité Gratitude', een samenwerkingsverband van Stichting Fondsenwerving Militaire Oorlogsslachtoffers, het Nationaal Comité 4 en 5 mei en het Comité 'Thank you Liberators', 1993-1996; 174; 1 omslag
        Bevat foto's
- Nationaal Comité 4 en 5 mei, D
  - Algemeen, D.1
    - Vergaderstukken, D.1.1
      - Notulen en bijbehorende stukken van de vergaderingen van het Nationaal Comité, respectievelijk het Algemeen Bestuur (AB), 1987-2005; 175-182; 2 pakken en 6 omslagen
        Vanaf 2002 is er sprake van het Algemeen Bestuur
        - 1987-1988, 175
        - 1989-1990, besluitenlijsten, 176; 1 pak
        - 1991-1993, besluitenlijsten, 177
        - 1994, besluitenlijsten, 178
        - 1995-1997, 179
        - 1998-1999, 180
        - 2000-2005, agenda's en verslagen, 181
        - 2000-2005, bijlagen, 182; 1 pak
      - Notulen en bijbehorende stukken van de vergaderingen van het Organiserend Comité (OC), respectievelijk van het Dagelijks Bestuur (DB), 1987-2005; 183-191; 9 omslagen
        Vanaf 2002 is er sprake van het Dagelijks Bestuur
        - 1987-1988, agenda's en verslagen, 183
        - 1987-1988, bijlagen, 184
        - 1989-1990, agenda's, verslagen en besluitenlijsten, 185; 1 omslag
        - 1991-1992, 186
        - 1993, 187
        - 1994-1995, 188
          Er is in 1994 nog sprake van besluitenlijsten in plaats van verslagen
        - 1996-1999, 189
        - 2000-2002, 190
        - 2003-2005, 191
      - Notulen en bijbehorende stukken van het Inhoudelijk Overleg, 1995-1999; 192-193; 2 omslagen
        Het Inhoudelijk Overleg richt zich op de ontwikkeling en evaluatie van het beleid inzake de kerntaken van het Nationaal Comité.
        - 1995-1996, 192
        - 1997-1999, 193
    - Correspondentie, D.1.2
      - Ingekomen en minuten van uitgaande stukken, alfabetisch geordend op naam van correspondent, 1987-2005; 194-214; 2 pakken en 20 omslagen
        - 1987, 194
        - 1988, A - L, 195
        - 1988, M - S, 196
        - 1988, T - Z, 197
        - 1989, 198
        - 1990, A - L, 199
        - 1990, M - Z, 200; 1 pak
        - 1991, 201; 1 pak
        - 1992, 202
        - 1993, 203
        - 1994, 204
        - 1995, 205
        - 1996, 206
        - 1997, 207
        - 1998, 208
        - 1999, 209
        - 2000, 210
        - 2001, 211
        - 2002, 212
        - 2003-2005, A - L, 213
        - 2003-2005, M - Z, 214
      - Correspondentie met de dienst van het Koninklijk Huis, met de Stichting Nederland-America (Nationaal Hulde Comité 1994-1995), met het ministerie van Volksgezondheid, Welzijn en Sport (VWS) en het Comité van Aanbeveling, alsmede stukken betreffende de behandeling van dreigbrieven, 1991-1995; 215; 1 pak
        zie ook inv.nrs. 310-311
      - Correspondentie met bestuursleden van het Nationaal Comité 4 en 5 mei, 1991-2004; 216; 1 omslag
      - Correspondentie met derden, thematisch geordend, 1992-2005; 217-219; 3 omslagen
        - 1992-1996, 217
        - 1998-2002, 218
        - 2003-2005, 219
      - Correspondentie met stichtingen en organisaties inzake initiatieven op het gebied van dodenherdenking, verzoening en viering van de bevrijding, alfabetisch geordend op naam van correspondent, 1996-1999; 220; 1 pak
    - Jaarverslagen, D.1.3
      - Jaarverslagen van het Nationaal Comité 4 en 5 mei over de jaren 1992-2005, 1993-2006; 221-222; 2 omslagen
        - 1992-1999, 221
        - 2000-2005, 222
  - Bijzonder, D.2
    - Organisatie, D.2.1
      - Ingekomen en minuten van uitgaande stukken betreffende cursussen en studiedagen ten behoeve van personeelsleden, 1992-2000; 223-224; 2 omslagen
        - 1992-1994, 223
        - 1996-2000, 224
      - Notulen en bijbehorende stukken van het Bureau-Overleg, alsmede interne memo's, 1995-1999; 225; 1 omslag
      - Stukken betreffende de evaluatie van (intern) beleid, projecten en taken die door het Comité tussen 1998 en 2000 werden ontwikkeld en uitgevoerd, 1997-2002; 226; 1 omslag
      - Ordeningsschema van het archief van het Nationaal Comité 4 en 5 mei, circa 2000; 227; 1 stuk
      - Plaatsingslijst van het archief, getiteld 'Inventarisatie archief Nationaal Comité 4 en 5 mei 1987-2001', circa 2001; 228; 1 omslag
      - Uitgaven ter gelegenheid van het afscheid van de adviseur van de minister-president bij het Nationaal Comité en de voorzitter van het Nationaal Comité, met als thema de ontstaansgeschiedenis van het comité, 2003; 229; 1 omslag
      - Boek met als titel 'Breekbare dagen. 4 en 5 mei door de jaren heen' van het Nationaal Comité 4 en 5 mei, 2012; 230; 1 omslag
    - Taken, D.2.2
      - Algemeen, D.2.2.1
        - Toegangskaarten met programmabeschrijvingen ten behoeve van de Nationale Viering van de Bevrijding en van de Nationale Herdenking, alsmede gedrukte uitnodigingen, 1988-1989, 1991-2005; 231; 1 omslag
        - Persartikelen en publiciteit inzake de reacties op de activiteiten het Comité, 1990-1992; 232-233; 2 omslagen
          - Reactie op de dodenherdenking, de herdenking van de bevrijding en het afscheid van mevrouw Belinfante als voorzitter van het bestuur, 232
          - Reacties op lokale herdenkingen, vieringen en activiteiten, 233
        - Uitgaven opgesteld door hoofdzakelijk Nederlandse schrijvers ten behoeve van lezingen bij de 4 en 5 mei bevrijdings- en herdenkingsvieringen, 1992-1994, 1996-2005; 234; 1 omslag
        - Activiteitenplannen van het Nationaal Comité 4 en 5 mei over de jaren 1992-1998 en 2003-2005, alsmede begrotingen hieromtrent, 1992-2004; 235; 1 omslag
        - Praktische handreiking in boekvorm getiteld 'Herdenken en vieren in vrijheid' van het Nationaal Comité 4 en 5 mei, 1994; 236; 1 omslag
        - Stukken betreffende de advisering van de regering inzake de toekomstige vormgeving en invulling van herdenking en viering, met name door de beleidsnotities 'Herdenken en vieren na 50 jaar' en 'Herdenken en vieren 2001-2005. De toekomst van 4 en 5 mei', 1995-2000; 237; 1 omslag
        - Stukken betreffende de vertegenwoordiging in de nationale Task Force werkgroep ten behoeve van de Nederlandse deelname aan de Task Force for International Cooperation on Holocaust Education, Remembrance and Research (ITF), 1999-2001; 238-240; 3 omslagen
          In 2001 bekleedde Nederland het voorzitterschap van het ITF
          - Notulen en bijbehorende stukken van de vergaderingen, alsmede stukken betreffende de instelling van de werkgroep, 1999-2000, 238
          - Contacten en activiteiten in internationaal verband, 1999-2000, 239
          - Coördinatie en advisering over een deel van het programma van de internationale conferentie met als titel 'Amsterdam Conference on Remembrance' in 2001, 2000-2001, 240